臺灣臺南地方法院刑事判決　　　　　　　　　　　　　　九十一年度交自字第六號
　　自　訴　人　甲○○
　　代　理　人　許永明律師
　　被　　　告　乙○○
右列被告因過失傷害案件，經自訴人提起自訴，本院判決如左：
    主  文
乙○○因過失傷害人，處有期徒刑肆月，如易科罰金，以參佰元折算壹日。
    事  實
一、乙○○於民國九十一年二月一日上午，駕駛車牌號碼二Ｍ－○八七七號自用小客
    車，沿台南縣台十九線道路，由北往南方向行駛，嗣於同日上午七時三十分許，
    途經上開路段與國道八號東西向快速道路「新吉路橋」下之交岔路口時，理應注
    意汽車行駛時，駕駛人應注意車前狀況，並隨時採取必要之安全措施，駕駛人駕
    駛汽車，應遵守道路交通標誌、標線、號誌之指示及車輛面對圓形紅燈表示禁止
    通行，不得超越停止線或進入路口之規定。而依當時天候晴、有晨光、柏油路面
    、路面乾燥、無缺陷、道路上未有任何障礙物、視距復屬良好、號誌動作正常等
    情形以觀，客觀上亦無不能注意之情事，其理應繞道等待綠燈時通行新吉路橋，
    竟疏於注意貿然越闖紅燈違規左轉上橋。適同一時地甲○○騎乘車號ＭＶＴ－一
    五九號重型機車，沿台十九縣道路快車道，由南向北方向行駛，亦應注意行車速
    度，應依標誌之規定，卻疏未注意，貿然以每小時超過五十公里之時速超速行駛
    ，由於雙方均有上述過失，以致見狀避剎皆已不及，乙○○之小客車右前方保險
    桿撞及甲○○機車之車頭。甲○○因之受有「頭部外傷、顱內出血、左側第三腦
    神經受損」等傷害。乙○○於肇事後，犯罪未被有偵查權之公務員或機關發覺前
    ，即將甲○○送醫急救，並向台南縣警察局善化分局警員自首並坦承犯行，進而
    接受裁判。
二、案經自訴人提起自訴。
    理  由
一、訊據被告乙○○對於右述時、地，駕車行經前開路口，闖越紅燈、違規左轉並與
    告訴人甲○○所駕之車輛發生碰撞之事實坦白承認。
二、經查：被告所為前開犯罪事實，業據自訴人於警訊時及本院審理中指訴甚詳，且
    有台南縣警察局善化分局製作之道路交通事故調查報告表一紙及交通事故蒐證照
    片四張在卷足憑，又自訴人因本件車禍而受有如事實欄所載等傷害，復有奇美醫
    學中心九十一年四月四日出具之診斷證明書一紙存卷可參。
三、按汽車行駛時，駕駛人應注意車前狀況，並隨時採取必要之安全措施，駕駛人駕
    駛汽車，應遵守道路交通標誌、標線、號誌之指示及車輛面對圓形紅燈表示禁止
    通行，不得超越停止線或進入路口，道路交通安全規則第九十四條第三項、九十
    條前段、道路交通標誌標線號誌設置規則第二百零六條第五款第一目，分別定有
    明文。本件被告駕車於道路上行駛，本應注意上開道路交通安全規則，而案發當
    時，天候晴、有晨光、柏油路面、路面乾燥、無缺陷、道路上未有任何障礙物、
    視距復屬良好、號誌動作正常等情形以觀，復有台南縣警察局道路交通事故調查
    報告表載明可考，據此判斷，客觀上亦無不能注意之情事，其竟疏於注意闖越紅
    燈、違規左轉，致與自訴人所騎乘之機車相撞，是被告之駕駛行為，顯有過失。
四、次按行車速度，依標誌之規定，道路交通安全規則第九十三條第一項前段，亦有
    明文。經查：本件肇事地段行車最高時速為每小時五十公里，有前開道路交通事
    故調查報告表在卷可稽，而自訴人遭被告撞及後，其騎乘之機車尤衝上台十九線
    之紅磚人行道上，再衝至新吉路橋之橋墩旁，共滑行約十餘公尺，足認自訴人之
    車速每小時必然超過五十公里，依此自訴人騎乘機車亦有過失。然被告行經路口
    駕車闖越紅燈、違規左轉過失程度較大本院認為係肇事主因，自訴人行經路口遇
    綠燈超速行駛，過失程度較輕，為本件肇事次因。
五、此外，自訴人騎乘機車，行經上述交岔路口，超速行駛，係本件車禍之肇事次因
    ，已如前述，然被告之前述過失，既與自訴人之過失，併合而為本件車禍肇事之
    原因，故自訴人之過失或可供做量刑時之斟酌，但被告之刑責則不能因此相扺而
    獲得免除。
六、末查，本件自訴人係因此次車禍而受有如事實欄所載之傷害，故被告之過失駕車
    行為，與自訴人所受之傷害結果間，復具有相當因果關係，是本件事證已甚明確
    ，被告過失傷害之犯行堪予認定。
七、核被告乙○○所為，係犯刑法第二百八十四條第一項前段之普通過失傷害罪。又
    被告於肇事後，犯罪未被有偵查權之公務員或機關發覺前，即將自訴人送醫急救
    ，並向台南縣警察局善化分局警員自首並坦承犯行，進而接受裁判，此有卷附之
    警訊筆錄載明可稽，是應依刑法第六十二條前段自首之規定，減輕其刑。本院審
    酌被告之生活狀況、品行、智識程度、犯罪所生之危險、被告之過失程度、自訴
    人所生之損害，被告肇事後，未與自訴人就民事損害賠償事宜，達成和解，自訴
    人之疏失行為，係本件車禍之肇事次因，而被告之駕駛行為，則為本次車禍之肇
    事主因，及被告犯後坦承犯行、態度良好等一切情狀，量處如主文所示之刑，並
    諭知易科罰金之折算標準，以資懲儆。
據上論斷，應依刑事訴訟法第三百四十三條、第二百九十九條第一項前段、刑法第二
百八十四條第一項前段、第六十二條前段、第四十一條第一項前段、罰金罰鍰提高標
準條例第一條前段、第二條判決如主文。
中      華      民      國      九十一      年    七      月    二十二  日
                                臺灣臺南地方法院交通法庭
                                    法  官  蔡  直  青
右正本證明與原本無異。
如不服本判決，應於判決送達後十日內向本院提出上訴狀( 應附繕本 )。
                                    書記官  孫  鈴  堯
中      華      民      國      九十一      年    七      月    二十四  日
附錄本案論罪科刑法條全文：
刑法第二百八十四條第一項（普通過失傷害罪）
因過失傷害人者，處六月以下有期徒刑、拘役或五百元以下罰金，致重傷者，處一年
以下有期徒刑、拘役或五百元以下罰金。
